# 求助企业合并涉及或有对价

提问人：kedoule 时间：2017-08-13 07:17:26
AB之前无关联关系，A公司以现款收购B公司60%股权，B股东附有业绩承诺，如果不达标，将无偿赠与所持有的A公司的股票（被评估价值 600 万）。A公司合并日以B公司业绩不达标为最佳估计数，那么A公司的合并成本为所支付的款项＋ 600 万，我想问对方股东无偿赠与，为何合并成本还会增大?此处该如何理解?

回答人：chenyiwei
以取得的购买方股票作为或有对价兑现形式，相当于承诺人（B的原股东）首先向收购方（A）支付相应金额的现金，然后A再以该现金向B的原股东回购其持有的A的股权。因为或有对价是按其于购买日的公允价值计入合并成本的，所以或有对价的公允价值越大，自然合并成本越高，所因此确认的合并商誉也就越大。